【裁判字號】    89,易,2507
【裁判日期】    900315
【裁判案由】    竊盜
【裁判全文】
臺灣臺南地方法院刑事判決                        八十九年度易字第二五七號
    公  訴  人  臺灣台南地方法院檢察署檢察官
    被      告  甲○○
右列被告因竊盜案件，經檢察官提起公訴 (八十九年度偵緝字第五一一號)，本院判
決如左：
    主  文
甲○○竊盜，處有期徒刑拾壹月。
    事  實
一、甲○○前於民國八十七年七月六日因竊取機車，經本院於八十八年十二月三十一
    日判處有期徒刑四月，復經台灣高等法院台南分院於八十九年六月一日駁回上訴
    確定。猶不知悔改，於八十九年三月二十四日凌晨一時至三時二十分之某時，竟
    另行起意，意圖為自己不法之所有，在台南縣永康市○○路九０一號奇美醫院四
    ０八號病房，乘乙○○看護因病住院之友人而在旁睡覺之際，竊取乙○○所有之
    土地銀行提款卡一張、台南第三信用合作社安中分社金額新台幣（以下同）五十
    萬元、發票人為潘榮貴之支票一紙，得手後，甲○○於同日三時二十四分許，持
    該張土地銀行提款卡至台南市○○路○段二七一號聯邦銀行以提款機提款，因密
    碼不符，提款卡被提款機自動沒收。嗣於八十九年四月六日將該張台南市第三信
    用合作社安中分社五十萬元之支票存入其所有之台灣銀行台南分行存款帳戶為付
    款之提示，因被止付而退票，經該分社行員通知發票人潘榮貴後，輾轉告知乙○
    ○，潘榮貴據被告知之提示人姓名、電話號碼後，與甲○○聯絡，甲○○唯恐東
    窗事發，乃約潘榮貴於同年四月七日上午十時三十分許在台南市○○路立人國小
    大門前，將該張支票交還潘榮貴及乙○○，嗣經乙○○報警查獲。
二、案經台南縣警察局永康分局報告台灣台南地方法院檢察署檢察官偵查起訴。
    理  由
一、訊據被告甲○○矢口否認有何竊盜犯行，辯稱：伊並未於右揭時地竊取乙○○所
    有之土地銀行提款卡一張、台南第三信用合作社安中分社之支票一紙，亦未持土
    地銀行提款卡至聯邦銀行以提款機提款，伊雖於八十九年四月六日持台南第三信
    用合作社安中分社五十萬元支票存入伊所有之台灣銀行台南分行存款帳戶為付款
    之提示，然係受朋友張家銘委託，借伊帳戶存錢云云。惟查：被告甲○○確於八
    十九年三月二十四日凌晨三時二十四分許，持該張乙○○所有之土地銀行提款卡
    至台南市○○路○段二七一號聯邦銀行以提款機提款，因密碼不符，提款卡被提
    款機自動沒收等情，有自聯邦銀行所提供之自動提款機錄影帶翻拍之照片二幀可
    資佐證，被告辯稱翻拍照片內之人非伊本人，顯係臨訟卸責之詞，不足採信。又
    被告雖辯稱該紙台南第三信用合作社安中分社五十萬元支票係伊友人張家銘交付
    ，委託伊提示後，暫借伊戶頭存放云云。然被告於偵查中陳稱：是我一位客戶張
    家銘借我帳戶，說要存入支票，張家銘信用已破產，沒有帳戶，要借用我的帳戶
    提示等語（詳偵卷第九頁背面、十五頁背面），嗣於本院審理時供稱：「我和張
    家銘除了玩汽車有接觸外，沒有其他接觸」、「他（即指張家銘）說要去台北處
    理一些事情，不太方便，要借我的帳戶」等語（詳本院九十年一月十八日訊問筆
    錄），經本院質之被害人乙○○，其到庭指稱：「他（即指被告）說票是他朋友
    欠他錢給他的」等語（詳本院九十年三月八日審判筆錄），被告先稱張家銘係伊
    客戶，後改稱係伊玩汽車之朋友，並就張家銘交付支票所稱之原因交代不一，所
    稱與被害人乙○○所述，亦有未合，顯有可疑。且被告對於張家銘之基本年籍資
    料、住處等均語焉不詳，而所提之張家銘行動電話號碼，經台灣台南地方法院檢
    察署檢察官調查結果，使用人係張光華，亦非張家銘。另參以被告自承與張家銘
    並非熟識，很少來往，衡情張家銘豈有可能委託被告提示金額達五十萬元之支票
    ，凡此均與常情有違，可認被告所述該紙支票係張家銘交付云云，係不實之辯解
    。本件事證已明，被告請求傳喚住處大樓管理員，以證明其生活起居情形乙節，
    核無必要，附此敘明。被告犯行洵堪認定，應依法論科。
二、核被告意圖為自己不法之所有，而竊取他人之物，所為係犯刑法第三百二十條第
    一項之竊盜罪。爰審酌被告之犯罪動機、目的、手段、所生危害、犯罪後態度等
    一切情狀，量處如主文所示之刑，以資懲儆。
三、至公訴意旨雖認被告涉嫌竊取被害人乙○○之國民身分證、聯結車駕駛執照、台
    南中小企業銀行新市分行金額十五萬元之支票二張及台南企銀新市分行金額二萬
    元、新市鄉農會金額十二萬六千五百元、華南銀行麻豆分行金額四十五萬零八百
    元、彰化銀行東台南分行金額二萬九千四百五十三元、亞太銀行東台南分行金額
    二萬九千四百五十三元、亞太銀行永康分行金額十五萬元之支票各一張及台南市
    第三信用合作社安中分社金額分別為三十五萬元、十萬元、五萬元、二十七萬元
    、十八萬三千元各一張及金一百萬元之本票一張、空白支票一本、行動電話機一
    八、存款簿一本、印章一枚及皮包一個之犯行，惟本件並無其他積極證據足資證
    明被告涉嫌竊取前開物品，是自難僅憑被告涉犯竊取被害人乙○○土地銀行提款
    卡一張及台南第三信用合作社支票一紙，即遽認被告另竊取被害人乙○○失竊之
    其他物品，附此敘明。
四、另公訴人雖對被告具體求刑有期徒刑二年，惟本院審酌被告所竊物品僅土地銀行
    提款卡一張、支票一紙，且均未領得任何金錢，認科以上開刑度，已足收懲戒之
    效，併此說明。
據上論斷，應依刑事訴訟法第二百九十九條第一項前段、刑法第三百二十條第一項、
罰金罰鍰提高標準條例第一條前段，判決如主文。
本案經檢察官林逸梅到庭執行職務。
中      華      民      國    九十      年      三      月     十五     日
                                  臺灣臺南地方法院刑事第一庭
                                          法  官  鄭  燕  璘
右正本證明與原本無異。
如不服本判決，應於判決送達後十日內，向本院提出上訴狀。
                                          書記官  田  富  蓉
中      華      民      國    九十      年      三      月     十六     日
附錄本案論罪科刑法條全文：
刑法第三百二十條第一項：
  意圖為自己或第三人不法之所有，而竊取他人之動產者，為竊盜罪，處五年以下有
  期徒刑、拘役或五百元以下罰金。


司法院資訊處製作；財團法人民間司法改革基金會備份。
